【裁判字號】    98,訴,2174
【裁判日期】    981029
【裁判案由】    毒品危害防制條例
【裁判全文】
臺灣臺中地方法院刑事判決  98年度訴字第2174號
公  訴  人  臺灣臺中地方法院檢察署檢察官
被      告  乙○○
                    （現羈押在臺灣臺中看守所）
指定辯護人  本院公設辯護人  庚○○
被      告  丙○○
                    （現羈押在臺灣臺中看守所）
義務辯護人  王耀賢律師
上列被告因違反毒品危害防制條例案件，經檢察官提起公訴(98
年度偵字第6137號、98年度毒偵字第881號），本院判決如下：
    主    文
(一)乙○○施用第一級毒品，處有期徒刑柒月；扣案之第一級毒品
  海洛因壹小包（驗餘淨重壹點伍公克，空包裝重零點公
  克）沒收銷燬之。又施用第二級毒品，處有期徒刑月；扣案
  之第二級毒品甲基安非他命玖小包（驗餘淨重合計零點捌玖壹
  捌公克），均沒收銷燬之。又犯如附表編號二至九所示之販賣
  第二級毒品罪，共捌罪，各處如附表編號二至九「主文」欄所
  示之刑（含主刑及從刑）。應執行有期徒刑玖年，扣案之第一
  級毒品海洛因壹小包（驗餘淨重壹點伍公克，空包裝重零點
  公克）及第二級毒品甲基安非他命玖小包（驗餘淨重合計
  零點捌玖壹捌公克），均沒收銷燬之；販賣毒品所得新臺幣貳
  仟元沒收之，如全部或一部不能沒收時，以其財產抵償之；販
  賣毒品所得新臺幣柒仟伍佰元連帶沒收之，如全部或一部不能
  沒收時，以其與丙○○之財產抵償之；扣案之G-PLUS牌行動電
  話壹支（含門號0000000000號、0000000000號SIM 卡各壹張）
  均沒收。
(二)乙○○被訴犯如附表編號一所示販賣第二級毒品罪部分無罪。
(三)丙○○犯如附表編號一至五、八、九所示之販賣第二級毒品罪
  ，共柒罪，各處如附表編號一至五、八、九「主文」欄所示之
  刑（含主刑及從刑）。應執行有期徒刑玖年，販賣毒品所得新
  臺幣貳仟元沒收之，如全部或一部不能沒收時，以其財產抵償
  之；販賣毒品所得新臺幣柒仟伍佰元連帶沒收之，如全部或一
  部不能沒收時，以其與乙○○之財產抵償之；扣案之G-PLUS牌
  行動電話壹支（含門號0000000000號、0000000000號SIM 卡各
  壹張）均沒收。
(四)丙○○被訴犯如附表編號六、七所示販賣第二級毒品罪部分，
  均無罪。
    犯 罪 事 實
一、乙○○於民國96年間，因施用毒品案件，經本院裁定送觀察
    、勒戒後，認無繼續施用毒品之傾向，於96年7 月24日出所
    ，並由臺灣臺中地方法院檢察署檢察官於同日以96年度毒偵
    字第2988號為不起訴處分確定。詎仍不知悔改，於前開觀察
    、勒戒執行完畢釋放後5 年內，又基於施用第一級毒品海洛
    因之犯意，於98年2 月23日晚上某時，在臺中縣大甲鎮○○
    街75號居住處，以將第一級毒品海洛因放入香菸內點燃吸食
    之方式，施用第一級毒品海洛因1 次。另基於施用第二級毒
    品甲基安非他命之犯意，於同年月25日上午某時，在上址居
    住處，以將第二級毒品甲基安非他命放在玻璃球內燒烤成煙
    霧狀後再吸入體內之方式，施用第二級毒品甲基安非他命1
    次。嗣於98年2 月25日17時許，在臺中縣大甲鎮○○街75號
    自己住處為警查獲後（查獲情形詳後述），經採集其尿液送
    驗結果，係呈嗎啡、甲基安非他命均陽性反應。
二、乙○○（綽號世龍）、丙○○（綽號阿母）係男女朋友，均
    明知甲基安非他命係毒品危害防制條例第2 條第2 項第2款
    所管制之第二級毒品，不得無故持有、販賣，丙○○竟基於
    販賣第二級毒品甲基安非他命營利之犯意，於附表編號一所
    示時、地，販賣第二級毒品甲基安非他命予己○○（詳如附
    表編號一所載），藉以牟利。乙○○則基於販賣第二級毒品
    甲基安非他命營利之犯意，於附表編號六、七所示時、地，
    販賣第二級毒品甲基安非他命予莊志誠（詳如附表編號六、
    七所示），藉以牟利。又丙○○與乙○○共同基於販賣第二
    級毒品甲基安非他命營利之犯意聯絡，由丙○○提供其所有
    之G-PLUS牌行動電話1 支（係雙卡機，內含門號0000000000
    、0000000000號SIM 卡各1 張），供欲購買第二級毒品甲基
    安非他命者聯絡用，由渠等2 人輪流接聽上開行動電話，並
    約購毒者見面交易之分工方式，先後於附表編號二至五、八
    、九所示時、地，分別販賣第二級毒品甲基安非他命予柯
    傑、甲○○、戊○○（詳如附表編號二至五、八、九所載）
    ，均藉以牟取並朋分利得。嗣於98年2 月25日17時許，為警
    持本院核發之搜索票前往臺中縣大甲鎮○○街75號丙○○與
    乙○○之同居處執行搜索，當場查獲渠等2 人，並在丙○○
    所有之皮包內扣得丙○○所有欲供渠等2 人共同施用之第二
    級毒品甲基安非他命3 小包（毛重分別為0.31、0.38、0.3
    公克），又在該處之音響音箱內扣得丙○○所有欲供渠等2
    人共同施用之第二級毒品甲基安非他命6 小包（毛重分別為
    0.29、0.31、0.29、0.31、0.3 、0.25公克，與前述3 小包
    共計9 小包，驗餘淨重分別為0.0831、0.1585、0.0785、0.
    1716、0.0831、0.0710、0.1143、0.0999、0.0318公克，合
    計0.8918公克）、第一級毒品海洛因1 小包（驗餘淨重1.35
    公克，空包裝重0.33公克，起訴書略載為毛重1.63公克）、
    丙○○所有之裝甲基安非他命之鐵盒2 個、供渠等2 人施用
    第二級毒品甲基安非他命使用之吸食器1 個、上開G-PLUS牌
    行動電話1 支（含門號0000000000、0000000000號SIM 卡各
    1 張），以及非屬2 人所有之電子磅秤1 台及夾鏈袋1 批等
    物。而在警方執行上開搜索之過程中，並有甲○○於當日18
    時24分許前來臺中縣大甲鎮○○路75號，欲找乙○○、丙○○購買第二級毒品甲基安非他命，為警一併查獲。
三、案經臺灣臺中地方法院檢察署檢察官指揮行政院海岸巡防署
    海岸巡防總局中部地區巡防局彰化機動查緝隊及臺中市警察
    局第一分局共同偵辦後，由臺中市警察局第一分局報告該署
    檢察官偵查起訴。
    理    由
壹、有罪部分
一、證據能力之說明：
（一）按被告以外之人於審判中死亡者，其於檢察事務官、司法
      警察官或司法警察調查中所為之陳述，經證明具有可信之
      特別情況，且為證明犯罪事實之存否所必要者，得為證據
      。刑事訴訟法第159 條之3 第1 款定有明文。所謂「具有
      可信之特別情況」（即學理上所稱之「特信性」），係指
      其陳述係在特別可信為真實之情況下所為者而言。例如被
      告以外之人出於自然之發言、臨終前之陳述，或違反自己
      利益之陳述等特別情形均屬之。蓋被告以外之人在類此特
      別情況下所為之陳述，其虛偽之可能性偏低，可信之程度
      較高，若該項陳述為證明犯罪事實存否所必要，依上規定
      ，自得構成傳聞法則之例外，而承認其證據能力（最高法
      院95年度台上字第918 號裁判可資參照）。查證人莊志誠
      於98年4 月25日16時50分許，被發現在臺中縣大甲鎮○○
      路119 巷32之1 號自宅自殺之事實，有臺灣臺中地方法院
      檢察署相驗屍體證明書存卷可證（偵查卷第141 頁）。經
      細繹證人莊志誠之警詢筆錄內容（卷皮右上角編號３之臺
      中市警察局第一分局刑案偵查卷，下稱警卷，第34-38 頁
      ），可知證人莊志誠係於98年1 月16日中午12時20分許，
      經警持本院核發之搜索票，前往其臺中縣大甲鎮○○路11
      9 巷32之1 號住處執行搜索，而於同日14時30分許為警帶
      回臺中市警察局第一分局偵查隊製作警詢筆錄。而警方之
      所以執行上開搜索行動，乃係因另案監聽結果，查悉綽號
      「蕭董」是「阿昌」鍾萬環（按係被告丙○○之弟）之毒
      品上游，證人莊志誠曾申辦門號0000000000號，並交由綽
      號「小金」使用，而後「小金」交由鍾萬環使用，警方遂
      循線查得證人莊志誠，欲查明證人莊志誠有無向蕭董購買
      毒品之情事，並因詢問證人莊志誠有無施用任何毒品，經
      證人莊志誠坦認施用第一級毒品海洛因及第二級毒品甲基
      安非他命，且供承所施用之第一級毒品海洛因是向「小金
      」所購買；所施用之第二級毒品甲基安非他命則是以其使
      用之門號0000000000號撥打門號0000000000，向綽號「阿
      宏」之男子（經指認照片為被告乙○○）購買，又詳述伊
      於附表編號六、七所示時、地，向被告乙○○購買第二級
      毒品甲基安非他命之經過，且陳稱：於98年1 月14日晚上
      ，綽號「阿宏」之男子告知之後要改撥打0000000000等語
      ，有該份警詢筆錄、臺中市警察局第一分局指認犯罪嫌疑
      人紀錄表、門號0000000000號與0000000000之通聯譯文附
      卷可稽（警卷第34-41 頁）。據上，可知警方原本詢問證
      人莊志誠之原因、目的，並非專為追查被告2 人販賣第二
      級毒品甲基安非他命之情形，且依該份警詢筆錄所顯示之
      問答過程，亦查無警方以任何不法方式取供之情事，則綜
      合各種外在環境加以觀察，應認證人莊志誠之上開警詢陳
      述係出於真意，其信用性具有可信之特別情況，且為證明
      被告丙○○、乙○○究竟有無附表編號六、七所載犯罪事
      實之存否所必要者，揆諸首揭規定，自得為證據。義務辯
      護人王耀賢律師為被告丙○○辯護稱：證人莊志誠於警詢
      時之陳述，無證據能力云云，委不可採。
（二）又按被告以外之人於審判外之陳述，雖不符刑事訴訟法第
      159 條之1 至第159 條之4 之規定，而經當事人於審判程
      序同意作為證據，法院審酌該言詞陳述或書面陳述作成時
      之情況，認為適當者，亦得為證據。當事人、代理人或辯
      護人於法院調查證據時，知有第159 條第1 項不得為證據
      之情形，而未於言詞辯論終結前聲明異議者，視為有前項
      之同意。刑事訴訟法第159 條之5 定有明文。查被告乙○○之指定辯護人即本院公設辯護人辛○○於本院準備程序
      時，對於本案偵查卷內之人證、書證，均無意見，被告乙○○對於指定辯護人即本院公設辯護人辛○○上開所陳亦
      無意見；被告丙○○之義務辯護人王耀賢律師於本院準備
      程序時，除爭執證人莊志誠於警詢所言之證據能力（詳說
      明如前）外，對於本案偵查卷內之其他人證、書證，均無
      意見，被告丙○○對於義務辯護人王耀賢律師此部分陳述
      亦無意見，且迄至本案言詞辯論終結前，被告2 人及辯護
      人對於卷內之人證（被告丙○○部分不包括證人莊志誠之
      警詢內容）、書證，均未聲明異議，有本院準備程序筆錄
      及審判筆錄在卷可考。另經本院審酌卷內各該人員陳述時
      之情狀，均查無被違法取供或非出於自由意志之情形，相
      關書證亦查無違法取證或造假虛捏之情事，以之作為本案
      之證據，皆屬適當，依前揭規定，本判決以下所引用之卷
      內人證、書證均得為本案之證據，合先敘明。
二、上揭犯罪事實一部分，業據被告乙○○於警詢、偵查中及本
    院審理時均坦承不諱，核與被告丙○○於警詢時供稱：被告
    乙○○有與之共同施用毒品等語相符，且被告乙○○為警查
    獲後，經採集其尿液送驗結果，係呈嗎啡、甲基安非他命均
    陽性反應等情，則有中山醫學大學附設醫院檢驗科藥物檢測
    中心尿液檢驗報告附卷可稽（98年度偵字第6137號偵查卷，
    下稱偵查卷，第69頁），及扣案之被告丙○○所有欲供渠等
    2 人施用之第一級毒品海洛因1 小包、被告丙○○所有欲供
    渠等2 人施用之第二級毒品甲基安非他命9 小包、被告丙○○所有並供渠等2 人施用第二級毒品甲基安非他命使用之吸
    食器1 個足資佐憑。又上開扣案之第一級毒品海洛因1 小包
    ，經送請法務部調查局鑑定結果，確實含有微量第一級第6
    項毒品海洛因成分，驗餘淨重1.35公克，空包裝重0.33公克
    ；另上開扣案之第二級毒品甲基安非他命9 小包經送請行政
    院衛生署草屯療養院鑑定結果，均檢出甲基安非他命，驗餘
    淨重分別為0.0831、0.1585、0.0785、0.1716、0.0831、0.
    0710、0.1143、0.0999、0.0318公克，合計0.8918公克等情
    ，有照片、法務部調查局濫用藥物實驗室鑑定書、行政院衛
    生署草屯療養院鑑定書在卷可參（偵查卷第61-63 頁）。據
    上，足徵被告乙○○此部分施用第一級毒品海洛因、第二級
    毒品甲基安非他命之自白，確與事實相符，堪予採信。從而
    ，上揭犯罪事實一部分事證明確，被告乙○○施用第一級毒
    品海洛因、第二級毒品甲基安非他命犯行，洵堪認定。
三、訊據被告丙○○、乙○○對於丙○○之綽號為「阿母」，乙○○之綽號為「世龍」，且扣案之G-PLUS牌行動電話1 支（
    係被告丙○○所有之雙卡機，內含門號0000000000、000000
    0000號SIM 卡2 張），係由渠等2 人輪流接聽上開行動電話
    ，並於98年2 月25日17時許，為警在臺中縣大甲鎮○○街75
    號即被告2 人之同居處查獲，在丙○○所有之皮包內扣得第
    二級毒品甲基安非他命3 小包，又在該處之音響音箱內扣得
    丙○○所有之第二級毒品甲基安非他命6 小包、第一級毒品
    海洛因1 小包、裝甲基安非他命之鐵盒2 個、上開G-PLUS牌
    行動電話1 支、電子磅秤1 台及夾鏈袋1 批等事實，固坦承
    不諱，惟被告丙○○僅承認有於附表編號一所示時、地，應
    證人張世鴻之請求，幫忙調取第二級毒品甲基安非他命，但
    矢口否認有任何販賣第二級毒品甲基安非他命之犯行，辯稱
    ：伊只是幫證人己○○調貨，並非販賣第二級毒品甲基安
    非他命給證人己○○；伊不認識證人柯傑；附表編號
    三至五、八、九部分，伊均無印象，伊只記得證人甲○○有
    到伊住處2 樓，等伊出去向毒品上手調第二級毒品甲基安非
    他命；伊是幫證人戊○○調貨，且只成功幫她調到第二級毒
    品甲基安非他命1 次云云。被告乙○○對於自己確有違犯如
    附表編號四、五、六、七所示販賣第二級毒品甲基安非他命
    犯行，固於本院準備程序及98年10月14日審理時為認罪之陳
    述，但矢口否認有共犯如附表編號二、三、八、九所示販賣
    第二級毒品甲基安非他命犯行，辯稱：伊不認識證人柯
    傑；附表編號三部分，伊不知情；附表編號八、九部分
    ，伊不太認識證人戊○○，伊有幾次開門讓證人戊○○進伊
    住處，之後就去做自己的事，並無與之交易第二級毒品甲基
    安非他命云云。經查：
（一）如附表編號一部分：
  １、被告丙○○於本院審理時供承：有於附表編號一所示時、
      地，為證人己○○調取2000元之第二級毒品甲基安非他命
      1 包，交付予證人己○○，並向證人己○○收取2000元等
      語（本院卷第15頁）。
  ２、證人己○○於警詢及偵查中均證稱：於97年12月25日20時
      55分許，綽號「阿母」之丙○○曾以門號0000000000號撥
      打伊所使用之門號0000000000號，詢問伊是否要買第二級
      毒品甲基安非他命，伊答稱要購買2000元、2 張之第二級
      毒品甲基安非他命後，即前往「阿母」住處即臺中縣大甲
      鎮順天國小旁之永順街75號後門，綽號「阿母」就下來見
      面，伊先拿2000元給綽號「阿母」，她再拿1 包第二級毒
      品甲基安非他命給伊，伊是幫伊太太戊○○買的等語（98
      年度偵字第6137號偵查卷，下稱偵查卷，第20、27-28 頁
      ）；於本院審理時復結證稱：伊經由證人戊○○之介紹，
      而向綽號「阿母」之丙○○購買第二級毒品甲基安非他命
      ，伊於警詢及偵查中所言，均是出於自由意志，並未遭檢
      警人員以強暴、脅迫、利誘、威脅等不正方式取供，且之
      前所為陳述記憶較為清楚，伊確有於附表編號一所示時、
      地，向被告丙○○購買2000元之第二級毒品甲基安非他命
      1 小包等語（本院卷第135 頁背面至第139 頁），可知證
      人己○○先後證述關於如附表編號一之情節，完全相合，
      復與證人己○○之配偶即證人戊○○於警詢時證稱：證人
      己○○有單獨向被告2 人購買第二級毒品甲基安非他命等
      語（警卷第45頁）相符，並有卷附關於門號0000000000之
      如下通訊監察譯文可佐（偵查卷第22頁）。
      〔於97年12月25日20時55分有證人己○○所使用之000000
        0000號（以下簡稱A ）與0000000000號（以下簡稱B ）
        之通話內容〕
        A ：你現在在哪
        B ：家裡
        A ：那你要多少
        B ：兩千兩張
        A ：好啦，那你來一樣那裡找我
        B ：嗯，我馬上到
  ３、證人己○○於偵查中復結證稱：伊是向被告丙○○購買第
      二級毒品甲基安非他命，伊與太太戊○○跟被告丙○○只
      是朋友，不可能跟被告丙○○合買，伊等只是跟被告丙○○買，而被告丙○○賣第二級毒品甲基安非他命給伊等等
      語（偵查卷第28頁），且未曾提及是請被告丙○○調貨之
      情狀，之後於本院審理時仍為相同證述，核與證人戊○○
      此部分之證詞（參後開關於附表編號八、九部分之論述）
      又無歧異，被告丙○○空言辯稱：是幫證人己○○調貨云
      云，即無依憑。
  ４、又證人己○○於本院審理時結證稱：伊自97年底起開始施
      用第二級毒品甲基安非他命等語（本院卷第136 頁），且
      於98年4 月6 日經警採檢其毛髮送請中山醫學大學附設醫
      院檢驗科藥物檢測中心檢驗結果，確實檢出甲基安非他命
      反應，並經本院裁定令入勒戒處所觀察、勒戒等情，有該
      中心毛髮檢驗結果報告、證人己○○之前案紀錄表、刑事
      裁定存卷可佐（偵查卷第123 頁、本院卷第56-57 頁）。
      基此，證人己○○證稱：伊有向被告丙○○購買第二級毒
      品甲基安非他命，且有附表編號一所示之交易第二級毒品
      甲基安非他命情事等語，更徵可採。
  ５、再參以證人己○○與被告丙○○並無任何怨隙，業經證人
      己○○證述明確（偵查卷第21頁、本院卷第138 頁），復
      為被告丙○○所不爭執，且證人己○○於偵查中及本院審
      理期日作證時，均係供前具結，有證人結文及各該筆錄在
      卷可按，衡情，證人己○○亦無甘冒自身觸犯偽證罪責而
      故意誣攀被告丙○○之動機及必要。
  ６、綜上總總，應認證人己○○關於附表編號一所為證述，確
      有所依，再佐以附表編號二至五、八、九所示購毒者之指
      訴（均詳後述），足認證人己○○之上開證詞，係與事實
      相符，堪予採信。
（二）如附表編號二部分：
  １、證人柯傑於警詢時證稱：伊自97年起開始向被告丙○○
      購買第二級毒品甲基安非他命，約買過5-6 次，每次約買
      500 元，皆是在臺中縣大甲鎮○○街75號乙○○住處樓上
      交易，交易時，被告乙○○均在場，但大部分是與被告丙○○交涉，偶爾被告丙○○沒空，才由被告乙○○處理。
      於97年12月27日20時47分許，伊原本以門號0000000000號
      撥打門號0000000000號，要向被告丙○○購買第二級毒品
      甲基安非他命，但由被告乙○○接聽，伊即表示要買500
      元之「女生」即第二級毒品甲基安非他命等語（偵查卷第
      127-129 頁）。復於偵查中結證稱：伊是在網咖認識「姐
      仔」丙○○，伊所施用之第二級毒品甲基安非他命即是向
      被告丙○○購買的，每次購買500 或1000元，第二級毒品
      甲基安非他命是用夾鏈袋裝，均在臺中縣大甲鎮○○街75
      號被告乙○○住處後門交易，有時是被告丙○○拿下來給
      伊，有時是被告乙○○拿下來給伊。於97年12月27日20時
      27分，伊以門號0000000000號撥打門號0000000000號，向
      接聽電話之被告乙○○買500 元之第二級毒品甲基安非他
      命，那段時間被告林孟樺的弟弟因販毒被抓，被告乙○○
      還叫伊要小心一點，不然伊通常是跟他說要買糖果，糖果
      就是安非他命等語（偵查卷第135-136 頁）。於本院審理
      時復結證稱：伊施用第二級毒品甲基安非他命是向被告2
      人購買，約買過5-6 次，只是不記得時間了，但先前於警
      、偵訊時之陳述，記憶較為清楚。伊均是以門號00000000
      00撥打門號0000000000，除了被告丙○○接聽外，也有由
      被告乙○○接聽的。伊大部分是與被告丙○○交易第二級
      毒品甲基安非他命，但也有由被告乙○○交付毒品的情形
      。於97年12月27日20時27分，伊撥打門號0000000000號是
      要購買500 元之第二級毒品甲基安非他命，該通電話是被
      告乙○○接聽的。被告乙○○曾提醒伊手機可能被監聽，
      要小心一點等語（本院卷第139-143 頁背面）。依上可知
      ，證人柯傑關於有向被告2 人購買第二級毒品甲基安非
      他命約5-6 次，且於附表編號二所示時、地，確有撥打門
      號0000000000號購買500 元之第二級毒品甲基安非他命1
      小包，並由被告乙○○接聽電話等證述，前後所陳一致。
      考之證人柯傑先後與被告2 人聯繫購買第二級毒品甲基
      安非他命之次數不只1 次，且於98年9 月16日本院審理期
      日作證時，距附表編號二所示時間，已逾9 個月，證人柯
      傑於本院審理期日作證時未能清楚記憶當時通話及交易
      之各項細節，尚合於常情，故證人柯傑於本院審理時雖
      結證稱：已無法記得如附表編號二所示時、地，最後是否
      成交等語，並不能全盤推翻或否定證人柯傑於偵查中關
      於此部分之具體證述之可信性。又公訴人雖就被告2 人共
      同販賣第二級毒品甲基安非他命予證人柯傑部分，僅起
      訴如附表編號二所載犯行，但證人柯傑前述關於歷次如
      何向被告2 人購買第二級毒品甲基安非他命之證述，適足
      以證明被告丙○○對於如附表編號二所示犯行，難以諉稱
      不知或未共同參與。
  ２、而依卷附關於門號0000000000之通訊監察譯文顯示：
      〔於97年12月27日20時47分有證人柯傑所使用之000000
        0000（以下簡稱A ）與0000000000（以下簡稱B ）之通
        話內容如下〕：
        B ：嗯
        A ：有沒有女生（按指第二級毒品甲基安非他命）
        B ：什麼
        A ：我要500而已
        B ：嗯
      則有彰化機動查緝隊通訊監察作業譯文摘要報告書、證人
      柯傑所使用之門號0000000000號通聯調閱查詢單附卷可
      稽（偵查卷第83、132 頁），核與證人柯傑關於如附表
      編號二所為之證述相符，證人柯傑此部分之證述，更係
      信而有徵。
  ３、另證人柯傑於98年5 月5 日為警採尿送驗結果，確呈甲
      基安非他命陽性反應等情，亦有中山醫學大學附設醫院檢
      驗科藥物檢測中心尿液檢驗報告附卷可稽（偵查卷第131
      頁）。基此，可知證人柯傑始終證稱：有向被告2 人購
      買第二級毒品甲基安非他命，且於偵查中明確證述：伊有
      於如附表編號二之時、地，撥打門號0000000000號購買50
      0 元之第二級毒品甲基安非他命1 小包，並由被告乙○○
      交付第二級毒品甲基安非他命等語，並非無稽。
  ４、再者，證人柯傑與被告丙○○是在被告丙○○工作之大
      甲鎮戰鬥前線網咖認識的，與被告乙○○亦是在網咖認識
      ，且被告乙○○居住在證人柯傑隔壁街約2 年，為鄰居
      關係，與被告2 人沒有任何糾紛及仇恨（偵查卷第128-12
      9 頁、本院卷第141 頁），證人柯傑於偵查中及本院審
      理時作證時，均係供前具結，有證人結文及各該筆錄在卷
      可按。衡情，證人柯傑亦無甘冒自身觸犯偽證罪責而故
      意誣攀被告2人之動機及必要。
  ５、綜上種種，再佐以附表編號一、三至五、八、九所示購毒
      者之指訴（除編號一外，其餘均詳後述），應認證人柯
      傑於偵查中關於伊係向被告2 人購買第二級毒品甲基安非
      他命，且確有如附表編號二之交易毒品情事等證詞，係與
      事實相符，堪予採信。被告2 人空言否認認識證人柯傑
      ，復否認有共犯如附表編號二所載犯行，顯然均悖於實情
      ，委無足取。
（三）如附表編號三、四、五部分：
  １、被告乙○○就自己確有違犯如附表編號四、五所示販賣第
      二級毒品甲基安非他命犯行，於本院準備程序及98年10月
      14日審理時為認罪之陳述。
  ２、證人甲○○於警詢時證稱：伊自97年12月29日左右起，透
      過一起施用第二級毒品甲基安非他命、綽號「阿韓」之友
      人介紹，開始向被告2 人購買第二級毒品甲基安非他命，
      原先是撥打門號0000000000號，而後被告乙○○電告以後
      改撥門號0000000000號。撥打過去後，有時是被告丙○○
      接聽，有時被告乙○○接聽，交易過程均是伊說要拿東西
      （即指第二級毒品甲基安非他命），便騎車至臺中縣大甲
      鎮○○街75號被告2 人住處，而後將1000元交給被告丙○○或乙○○或放在該處桌上，由被告丙○○或乙○○拿1
      小包第二級毒品甲基安非他命給伊，前後共計8-9 次，包
      括附表編號三、四、五所示情節。又伊於98年2 月25日17
      時至18時24分許，有以自己所用門號0000000000號撥打門
      號0000000000號數十通，並於同日18時24分許前來臺中縣
      大甲鎮○○街75號，要向綽號「姐阿」之被告丙○○、綽
      號「兄阿」之被告乙○○購買第二級毒品甲基安非他命，
      而當場為警查獲等語（警卷第26-30 頁），並有證人甲○○之行動電話已撥電話照片、臺中市警察局第一分局搜索
      扣押筆錄暨扣押物品目錄表附卷可稽（警卷第33、58-61
      頁）。而後，於偵查中又結證稱：伊自97年12月底起，經
      由綽號「阿韓」之友人介紹，開始向被告2 人購買第二級
      毒品甲基安非他命，均是以伊所使用之門號0000000000號
      撥打門號0000000000號，有時由「姐仔」丙○○接聽，有
      時由「兄仔」乙○○接聽，伊均表示要跟他們買粗的（按
      即第二級毒品甲基安非他命），不管何人接聽，均會叫伊
      去他們家拿，伊到被告乙○○家後面，被告乙○○就會下
      來開門，讓伊到該處2 樓交易第二級毒品甲基安非他命，
      伊每次係購買1000元之第二級毒品甲基安非他命。約98年
      農曆過年前，被告乙○○電告以後要撥打門號0000000000
      號，之後，伊即改撥門號0000000000號，並有於附表編號
      三、四、五向被告丙○○、乙○○購買第二級毒品甲基安
      非他命，情節如各編號所載。迨於98年2 月25日，伊有以
      門號0000000000號撥打門號0000000000號數十通，待有人
      接聽後，伊表示要過去，意即要過去跟他們買第二級毒品
      甲基安非他命，但到臺中縣大甲鎮○○街75號後，即為警
      查獲等語（偵查卷第115-117 頁）。可知證人甲○○先後
      所為證述，互核一致。又公訴人雖就被告2 人共同販賣第
      二級毒品甲基安非他命予證人甲○○部分，僅起訴如附表
      編號三至五所載犯行，但證人甲○○前開關於歷次如何向
      被告2 人購買第二級毒品甲基安非他命之證述，適足以證
      明被告乙○○對於如附表編號三所示犯行，被告丙○○對
      於如附表編號五所示犯行，難以諉稱不知或未共同參與。
  ３、另依卷附關於門號0000000000之通訊監察譯文顯示（偵查
      卷第60-64頁）：
      於97年12月29日21時9 分，證人甲○○所使用之門號00
        00000000（以下簡稱A） 與0000000000「姐阿」（以下
        簡稱B） ，有以下通話內容：
        A：姐阿，我現在過去喔
        B：下雨
        A：沒關係，我等一下到
        B：喔
      對上開通話內容，證人甲○○於偵查中結證稱：伊打電話
      給「姐阿」（即被告丙○○）說要過去拿第二級毒品甲基
      安非他命，然後伊就過去她的住處臺中縣大甲鎮○○街75
      號2 樓房間，伊拿1000元放在桌上，是「兄阿」（按即被
      告乙○○）拿1 包第二級毒品甲基安非他命給伊，該次有
      完成交易等語（偵查卷第116 頁背面）。
      於98年1 月2 日20時57分，證人甲○○所使用之000000
        0000（以下簡稱A） 與0000000000「姐阿」（以下簡稱
        B） 有以下通話內容：
        A：姐阿，我小胖啦，你在哪裡
        B：你要來喔
        A：對阿，我現在從我家要去妳那邊
        B：喔，一樣啦
        A：好
      於98年01月02日21時16分，證人甲○○所使用之000000
        0000（以下簡稱A ）與0000-000000 「姐阿」（以下簡
        稱B ）連絡如下：
        A：我到了喔
        B：好
      對上開所載通話內容，證人甲○○於偵查中結證稱：
      伊從日南去「姐阿」（按即被告丙○○）那裡，「姐阿」
      說「一樣」是代表第二級毒品甲基安非他命1000元，之後
      ，伊抵達「姐阿」的住處2 樓房間內，伊拿新臺幣1000元
      給「姐阿」，「姐阿」就拿1 包第二級毒品甲基安非他命
      給伊等語（偵查卷第116 頁背面）。據上可知，證人甲○○於警、偵訊時所為之前段證詞，又有上開通訊監察譯文
      可資佐憑。
  ４、另證人甲○○確有於附表編號三、四、五所示期間內，施
      用第二級毒品甲基安非他命之事實，除據證人甲○○自承
      不諱外，證人甲○○於98年2 月25日為警查獲後，經採集
      其尿液送驗結果，確呈甲基安非他命陽性反應等情，亦有
      中山醫學大學附設醫院檢驗科藥物檢測中心尿液檢驗報告
      附卷可稽（偵查卷第97頁）。足見證人甲○○證稱：伊有
      於如附表編號三至五所示時、地，向被告2 人購買第二級
      毒品甲基安非他命，情節如各該編號所載等語，係有所據
      。
  ５、再參以證人甲○○與被告2 人並無任何糾紛及仇恨，業經
      證人甲○○證述明確（警卷第30頁），此復為被告2 人所
      不爭執，且證人甲○○於偵訊時，又係供前具結，有證人
      結文及該次偵訊筆錄在卷可按，衡情，證人甲○○亦無甘
      冒自身觸犯偽證罪責而故意誣攀被告2 人之動機及必要。
  ６、綜上種種，再佐以附表編號一、二、八、九所示購毒者之
      指訴（編號八、九部分詳後述），應認證人甲○○關於附
      表編號三至五所為證言，係與事實相符，堪予採信。被告
      丙○○空言否認有共犯附表編號三至五所示犯行，被告乙○○矢口否認共犯附表編號三所示犯行，均非實在，要無
      可信。
（四）如附表編號六、七部分：
  １、被告乙○○就自己確有違犯如附表編號六、七所示販賣第
      二級毒品甲基安非他命犯行，於本院準備程序及98年10月
      14 日 審理時為認罪之陳述。
  ２、證人莊志誠於警詢時就如附表編號六、七所示向被告乙○○購買第二級毒品甲基安非他命之經過，證述綦詳（警卷
      第36-37 頁），並有證人莊志誠所使用之門號0000000000
      號與門號0000000000相互通話之紀錄存卷可查（警卷第40
      -41 頁），足認證人莊志誠於警詢時之證述，係合於事實
      ，堪予採信。
（五）如附表編號八、九部分：
  １、被告丙○○、乙○○於警詢及偵查中均坦承：證人戊○○
      會到臺中縣大甲鎮○○街75號渠等住處，拿取第二級毒品
      甲基安非他命等語。
  ２、證人戊○○於警詢時證稱：伊約自98年農曆過年左右開始
      施用第二級毒品甲基安非他命，所施用之第二級毒品甲基
      安非他命是向一對男女朋友購買的，女的叫丙○○，平常
      伊叫她「阿母」，男的則不知姓名，但伊都叫他「世龍」
      （即被告乙○○），自98年農曆過年左右起算，總共大約
      購買5-6 次，均是用伊所使用之門號0000000000號撥打綽
      號「阿母」丙○○提供之門號0000000000及0000000000號
      ，撥打過去時，或由丙○○或由「世龍」（按即被告乙○○）接聽，然後跟他們說要過去買第二級毒品甲基安非他
      命，之後就到臺中縣大甲鎮○○街75號被告2 人住處，丙○○或「世龍」乙○○會下來幫伊開門，然後上去2 樓房
      間，伊便將錢放在桌上或直接拿給丙○○或「世龍」乙○○，丙○○或「世龍」乙○○就會拿第二級毒品甲基安非
      他命賣給伊，每次1 包，伊大部分是向丙○○購買，有1
      或2次 是「世龍」乙○○購買等語（警卷第43-44 頁）。
      復於偵查中結證稱：伊所施用之第二級毒品甲基安非他命
      是向被告2 人所購買，伊以門號0000000000號撥打他們的
      門號0000000000號電話，約98年農曆過年時候，被告2 人
      先後告知伊以後要改打門號0000000000號。伊撥打電話給
      被告2 人均是表示要拿糖果，他們就知道是要買第二級毒
      品甲基安非他命，並相約在臺中縣大甲鎮○○街75號「世
      龍」乙○○家裡，由後門進出，到他們2 樓的房間交易。
      98年1 月7 日上午10時13分，伊以門號0000000000號撥打
      門號0000000000要找丙○○，但由乙○○接聽的，伊表示
      要「2 」，意思是要買2 千元的第二級毒品甲基安非他命
      ，是乙○○開門讓伊上樓，並交付2 千元第二級毒品甲基
      安非他命1 小包給伊，伊當場交付2000元。最後一次是98
      年2 月19日晚上8 、9 時許，去「世龍」上址住處買2000
      元之第二級毒品甲基安非他命1 小包，這次是「阿母」丙○○開門讓伊進去，伊一樣將錢放在桌上，毒品是被告乙○○交付的等語（偵查卷第119-121 頁）。於本院審理時
      復結證稱：伊有向被告2 人購買第二級毒品甲基安非他命
      ，其於警詢及偵查中之陳述均是出於自由意志且合於真實
      ，並且確實有如附表編號八、九所載之情事等語（本院卷
      第143 頁背面至第147 頁）。依上可知，證人戊○○上開
      所證前後一致，復核與證人己○○於警詢及偵查中證稱：
      戊○○之第二級毒品甲基安非他命來源是向綽號「阿母」
      之丙○○購買的，伊自98年2 月間有與伊太太即證人戊○○共同施用第二級毒品甲基安非他命，該次施用之第二級
      毒品甲基安非他命也是證人戊○○向綽號「阿母」之女子
      （即被告丙○○）所購買等語（偵查卷，第19、27-28 頁
      ）相符。又公訴人雖就被告2 人共同販賣第二級毒品甲基
      安非他命予證人戊○○部分，僅起訴如附表編號八、九所
      載犯行，但證人戊○○上開關於歷次如何向被告2 人購買
      第二級毒品甲基安非他命之證述，適足以證明被告丙○○
      對於如附表編號八所示犯行，難以諉稱不知或未共同參與
      。
  ３、又證人戊○○確有於附表編號八、九所示期間內，施用第
      二級毒品甲基安非他命之事實，除據證人戊○○證述詳確
      外，復為警於98年2 月26日14時45分許，在臺中縣大甲鎮
      ○○路239 巷22號證人戊○○住處之房間隔壁床頭櫃，扣
      得證人戊○○所有並供其施用第二級毒品甲基安非他命使
      用之玻璃瓶吸食器2 支、摻有安非他命玻璃瓶吸食器1支
      、吸管製勺子1 支、盛裝安非他命空瓶2 個、門號000000
      0000號行動電話1 支等物，亦有臺中市警察局第一分局搜
      索扣押筆錄暨扣押物品目錄表存卷可佐（警卷第64-66 頁
      ）。又證人戊○○於98年4 月6 日經警採檢其毛髮送請中
      山醫學大學附設醫院檢驗科藥物檢測中心檢驗結果，確實
      檢出甲基安非他命反應等情，則有該中心毛髮檢驗結果報
      告存卷可佐（偵查卷第122 頁）。足見證人戊○○證稱：
      伊有向被告2 人購買第二級毒品甲基安非他命，且有附表
      編號八、九所示之交易第二級毒品甲基安非他命情事等語
      ，確有所據。
  ４、另依卷附關於門號0000000000之通訊監察譯文顯示：
      於98年1 月7 日上午10時13分有證人戊○○所使用之門
        號0000000000號（以下簡稱A ）與0000000000「某男」
        （以下簡稱B ）之通話內容如下：
        A：阿母有帶手機嗎
        B：沒給你接嗎
        A：它說無法接聽
        B：你是打0000000000 嗎
        A：不是292 喔
        B：哪知，我突然想不起來。妳要多少啦
        A：2啦
        B：好啦我現在回去啦
        A：你要多久
        B：大約五分鐘啦
        A：那我去你家樓下
      於98年1 月7 日上午10時20分，證人戊○○所使用之門
        號0000000000號（以下簡稱A ）又與0000000000「某男
        」（以下簡稱B ）有以下通話內容：
        A：我在樓下啦
        B：喔，好
      有證人戊○○所使用之門號0000000000號通聯調閱查詢單
      、彰化機動查緝隊通訊監察作業譯文摘要報告書附卷可稽
      （警卷第47-48 頁）。而就上開通話內容，證人戊○○於
      警詢時證稱：伊原本要打電話給「阿母」丙○○，但她沒
      接，是「世龍」乙○○接聽的，乙○○即問伊要多少第二
      級毒品甲基安非他命，伊回答2 ，代表2000元第二級毒品
      甲基安非他命，並約在他家樓下交易，伊到達後，撥打門
      號0000000000號，是由乙○○接聽，而後，由乙○○下來
      開門，伊即上樓，並將2000元放在桌上，乙○○將錢收下
      後，即拿1 包第二級毒品甲基安非他命給伊，當時丙○○
      在睡覺等語（警卷第45頁），足徵證人戊○○前開關於如
      附表編號八所載交易情節之證述，確核與卷附之通訊監察
      譯文相符。
  ５、被告2 人雖曾辯稱：是與證人戊○○合資購買第二級毒品
      甲基安非他命云云，但證人戊○○堅詞否認（警卷第45頁
      、本院卷第145 頁背面），再參以證人戊○○與被告丙○○是共事1 年多的同事，經由被告丙○○之介紹，而認識
      被告乙○○，跟被告乙○○不是很熟，只知是被告丙○○
      之男朋友，證人戊○○與被告2 人均無糾紛或仇恨等情，
      業據證人戊○○證述明確（警卷第45-46 頁、本院卷第14
      5 頁背面），且證人戊○○於偵查中及本院審理時作證時
      ，均係供前具結，有證人結文及各該筆錄在卷可按，衡情
      ，證人戊○○尚無甘冒自身觸犯偽證罪責而故意誣攀被告
      2 人之動機及必要。
  ６、綜上種種，再佐以附表編號一至五所示購毒者之指訴，應
      認證人戊○○關於附表編號八、九所為證詞，係與事實相
      符，堪予採信。被告2 人空言否認有共犯此2 犯行，並不
      實在，委無足取。
（六）此外，尚有臺中市警察局第一分局搜索扣押筆錄暨扣押物
      品目錄表、照片附卷可稽（警卷第52-56 、97-100頁），
      及扣案之G-PLUS牌行動電話1 支（含門號0000000000、00
      00000000號SIM 卡各1 張）、電子磅秤1 台及夾鏈袋1 批
      等物可資佐憑。
（七）再查，我國查緝毒品甲基安非他命之施用或販賣，一向執
      法甚嚴，對於販賣甲基安非他命者係科以無期徒刑或七年
      以上有期徒刑之重度刑責；又販賣甲基安非他命既係違法
      行為，當非可公然為之，亦無公定價格，且容易分裝並增
      減份量，而每次買賣之價量，可能隨時依雙方關係深淺、
      資力、需求量及對行情之認知、來源是否充裕、查緝是否
      嚴謹、購買者被查獲時供述購買對像之可能風險之評估等
      情形，而異其標準，非可一概而論；販賣之利得，除被告
      坦承犯行或價量俱臻明確外，委難察得實情，販賣之人從
      價差或量差中牟利之方式雖異，其意圖營利之販賣行為則
      同一。兼以甲基安非他命均量微價高，販賣者率有暴利可
      圖，茍非意圖販賣營利，一般人焉有可能甘冒重度刑責而
      販賣海洛因或甲基安非他命。而依前述，被告丙○○於附
      表編號一，被告乙○○於附表編號六、七，被告2 共同於
      附表編號二至五、八、九所示時、地，販賣第二級毒品甲
      基安非他命1 小包之價格，核與一般零買少量甲基安非他
      命之市場上交易價格尚屬相當，如附表各編號之購毒者又
      均未曾提及被告2 人是免費供渠等施用之說詞，堪認被告
      丙○○就附表編號一，被告乙○○就附表編號六、七，被
      告2 人就附表編號二至五、八、九所示各次毒品交易，主
      觀上均具有營利之意圖。再者，販賣行為祗須以營利之意
      思而販入或賣出，即足構成，倘於有償讓與他人之初，係
      基於營利之意思，並著手實施，而因故無法高於購入原價
      出售，最後不得不以原價或低於原價讓與他人時，仍屬販
      賣行為（最高法院94年度台上字第5317號裁判可資參照）
      。準此，被告丙○○就附表編號一至五、八、九所示犯行
      ，被告乙○○就附表編號二至九所示犯行，主觀上確均有
      營利之意圖，至臻明確。
（八）綜上所陳，被告乙○○關於附表編號四至七所示犯行之自
      白，確與事實相符。被告丙○○關於附表編號一至五、八
      、九所示犯行及被告乙○○對於附表編號二、三、八、九
      所示犯行所為各項辯解，均不可採。從而，被告丙○○確
      有如附表編號一所示販賣第二級毒品甲基安非他命犯行，
      被告乙○○確有如附表編號六、七所示販賣第二級毒品甲
      基安非他命犯行，以及被告2 人確有共犯如附表編號二至
      五、八、九所示販賣第二級毒品甲基安非他命犯行，均事
      證明確，洵堪認定。
三、按甲基安非他命分別為毒品危害防制條例第2 條第2 項第2
    款所明定列管之第二級毒品，任何人非經許可，不得販賣、
    持有。是核：
（一）被告乙○○就犯罪事實一之施用第一級毒品海洛因及第二
      級毒品甲基安非他命部分，係犯毒品危害防制條例第10條
      第1 項之施用第一級毒品罪及同條例第10條第2 項之施用
      第二級毒品罪。被告乙○○因施用而持有第一級毒品海洛
      因、第二級毒品甲基安非他命之行為，均屬低度行為，各
      為施用之高度行為所吸收，皆不另論罪。
（二）被告丙○○就附表編號一至五、八、九所示犯行，及被告
      乙○○就附表編號二至九所示犯行，分別係犯毒品危害防
      制條例第4 條第2 項之販賣第二級毒品罪。被告2 人就附
      表編號二至五、八、九所示犯行，分別有犯意之聯絡與行
      為之分擔，皆為共同正犯。又被告丙○○就附表編號一，
      被告乙○○就附表編號六、七，以及被告2 人共同就附表
      編號二至五、八、九所示持有第二級毒品甲基安非他命之
      行為，均屬低度行為，各為販賣之高度行為所吸收，皆不
      另論罪。
（三）被告丙○○所犯如附表編號一至五、八、九所示販賣第二
      級毒品犯行，及被告乙○○所犯施用第一級毒品罪、施用
      第二級毒品罪、如附表編號二至九所示販賣第二級毒品犯
      行，均犯意各別，皆應分論併罰。
（四）爰審酌被告丙○○前無任何犯罪紀錄，被告乙○○成年後
      僅有因施用毒品經法院裁定令入觀察、勒戒，嗣因無繼續
      施用毒品之傾向，故由臺灣臺中地方法院檢察署檢察官於
      96 年7月24日以96年度毒偵字第2988號為不起訴處分確定
      ，有臺灣高等法院被告前案紀錄表可按，渠等2 人之素行
      良窳不一，且均明知法令禁止販賣第二級毒品，且渠等2
      人本身均有施用毒品，深知毒品之危害及難以戒絕，被告
      丙○○猶故意違犯如附表編號一至五、八、九所示販賣第
      二級毒品甲基安非他命犯行，被告乙○○則違犯如附表編
      號二至九所示販賣第二級毒品甲基安非他命犯行，犯罪之
      動機、目的可議，且販賣毒品戕害國人身體健康，並有危
      害社會安全之虞；被告2 人販賣第二級毒品甲基安非他命
      之對象非多，各次販賣之數量、金額均不大，因而獲取之
      利得非鉅，所生之損害尚非十分嚴重；被告乙○○施用1
      次第一級毒品海洛因、第二級毒品甲基安非他命之次數各
      為1 次；再考之被告2 人之智識、生活情狀、犯後態度等
      一切情狀，分別量處如主文第1 項及第3 項所示之刑，並
      分別定其應執行刑，以資懲儆。
（五）沒收之宣告：
  １、扣案之第一級毒品海洛因1 小包（驗餘淨重1.35公克，空
      包裝重0.33公克）及第二級毒品甲基安非他命9 小包（驗
      餘淨重分別為0.0831、0.1585、0.0785、0.1716、0.0831
      、0.0710、0.1143、0.0999、0.0318公克，合計0.8918公
      克）分別係屬毒品危害防制條例第2 條第2 項第1 款、第
      2 款所管制之第一級毒品及第二級毒品，均屬違禁物，且
      係被告2 人共同施用第一級毒品海洛因及第二級毒品甲基
      安非他命而屬被告丙○○所有之物，爰依毒品危害防制條
      例第18條第1 項前段，在被告乙○○所犯施用第一級毒品
      罪及施用第二級毒品罪所宣告刑項下，分別諭知沒收銷燬
      。
  ２、被告丙○○於附表編號一，被告乙○○於附表編號六、七
      所示時、地，販賣第二級毒品所收取之價金，分別係被告
      丙○○、乙○○所有並因各該犯罪所得之物，業經本院審
      認如前，應依毒品危害防制條例第19條第1 項規定，各於
      所宣告刑項下，分別諭知沒收，如全部或一部不能沒收時
      ，以其財產抵償之。
  ３、被告2 人於附表編號二至五、八、九所示時、地，共同販
      賣第二級毒品所收取之價金，均係被告2 人所有並因上開
      犯罪所得之物，業經本院審認如前，應依毒品危害防制條
      例第19條第1 項規定，各於所宣告刑項下，分別諭知連帶
      沒收，如全部或一部不能沒收時，以其等財產抵償之（最
      高法院97年度台上字第1996號、第1640號、第1495號裁判
      可參）。
  ４、
    (1)扣案之G-PLUS牌行動電話1 支，係被告即共犯丙○○所有
      並供聯絡如附表編號一至五、八、九所示各編號毒品交易
      之用，應依毒品危害防制條例第19條第1 項規定，在附表
      編號一至五、八、九所宣告刑項下，諭知沒收。
    (2)扣案之門號0000000000號SIM 卡1 張，係被告即共犯丙○○所有並供違犯附表編號一至四、八、九所示各編號毒品
      交易之用，應依毒品危害防制條例第19條第1 項規定，在
      附表編號一至四、八、九所宣告刑項下，諭知沒收。扣案
      之門號0000000000號SIM 卡1 張，係被告即共犯丙○○所
      有並供違犯如附表編號五所示犯行之用，應依毒品危害防
      制條例第19條第1 項規定，在附表編號五所宣告刑項下，
      諭知沒收。
    (3)至於上開行動電話及0000000000、0000000000號SIM 卡各
      1 張，雖亦供被告乙○○違犯如附表編號六、七所示犯行
      所用，但均非被告乙○○所有之物，亦不屬違禁物，爰不
      在該2犯行之宣告刑項下，宣告沒收。
  ５、不為沒收之宣告：
    (1)扣案之被告丙○○所有之裝甲基安非他命之鐵盒2 個，雖
      係被告丙○○所有，但非被告乙○○所有，無從在被告乙○○所犯施用第一級毒品罪及施用第二級毒品罪所宣告刑
      項下，宣告沒收。又查無證據證明足認上開扣案物與犯罪
      事實二所載犯行有關，亦不屬違禁物，爰不諭知沒收。
    (2)扣案之電子磅秤1 台及夾鏈袋1 批，被告2 人均一致供稱
      ：均係證人莊志誠所有之物，非被告2 人所有等語，又無
      其他證據足認上開扣案物係被告2 人所有，且供被告乙○○違犯施用第一級毒品罪及施用第二級毒品罪，或供被告
      丙○○違犯如附表編號一至五、八、九所示犯行，或供被
      告乙○○違犯如附表編號二至九所示犯行所用之物，又不
      屬違禁物，爰均不予宣告沒收。
    (3)至於扣案之被告丙○○所有NOKIA 牌、CKT 牌、OKWAP 牌
      行動電話各1 支（均含SIM 卡各1 張，門號均已失效）及
      現金6100元，暨被告乙○○所有之SHARP 牌行動電話1 支
      （含門號0000000000號SIM 卡1 張）及現金600 元，均無
      證據證明與前揭犯罪事實一、二有何關聯，又皆非違禁物
      ，均不予宣告沒收。
貳、無罪部分
一、公訴意旨另謂：被告乙○○亦有共犯如附表編號一所示犯行
    ，及被告丙○○另有共犯如附表編號六、七所示犯行，就此
    ，被告2 人分別涉犯毒品危害防制條例第4 條第2 項之販賣
    第二級毒品罪嫌。
二、按犯罪事實應依證據認定之，無證據不得認定犯罪事實；不
    能證明被告犯罪者，應諭知無罪之判決，刑事訴訟法第154
    條第2 項、第301 條第1 項分別定有明文。又認定不利於被
    告之事實，須依積極證據，苟積極證據不足為不利於被告事
    實之認定時，即應為有利於被告之認定，更不必有何有利之
    證據；認定犯罪事實所憑之證據，雖不以直接證據為限，間
    接證據亦包括在內，然而無論直接或間接證據，其為訴訟上
    之證明，須於通常一般之人均不致有所懷疑，而得確信為真
    實之程度者，始得據為有罪之認定，若其關於被告是否犯罪
    之證明未能達此程度，而有合理性懷疑之存在，致使無從形
    成有罪之確信，根據「罪證有疑，利於被告」之證據法則，
    即不得遽為不利於被告之認定。再事實之認定，應憑證據，
    如未能發現相當證據，或證據不足以證明，自不能以推測或
    擬制之方法，以為裁判之基礎，最高法院分別著有30年上字
    第816 號、76年台上字第4986號、40年台上字第86號判例可
    資參照。
三、公訴人固以證人己○○、莊志誠之證述、卷附門號00000000
    00號之通聯譯文，及被告2 人均供稱：門號0000000000號係
    由渠等2 人輪流接聽等語，資為論據。然訊據被告乙○○堅
    詞否認有共犯如附表編號一所示犯行，被告丙○○亦堅詞否
    認有共犯如附表編號六、七所示犯行，均辯稱：並不知情等
    語。經查：
（一）細繹證人己○○於警詢、偵查中及本院審理時之歷次證述
      ，並無隻字片語提及有與被告乙○○接洽或交涉過買賣第
      二級毒品甲基安非他命事宜，甚者，始終證稱：並未見過
      被告乙○○等語。卷附關於如附表編號一之通信監察譯文
      ，又係證人己○○與被告丙○○之對話，而與被告乙○○
      無涉。再考之門號0000000000號乃係被告丙○○所有之行
      動電話，被告2 人均供陳：該行動電話是由被告丙○○使
      用，偶爾因被告丙○○沒空或不方便，才由被告乙○○幫
      忙接聽等語，另佐以證人柯傑、甲○○、戊○○均一致
      供稱：大部分是與被告丙○○交涉購買第二級毒品甲基安
      非他命事宜等語，足認被告2 人間就販賣第二級毒品甲基
      安非他命一事，仍以被告丙○○居於主要地位，購毒者純
      粹係與被告丙○○聯絡、交易，且與被告丙○○同居之被
      告乙○○並不知情或雖知情但未有共同犯意聯絡之情形，
      並非絕無可能，公訴人又未提出其他積極證據足認被告乙○○就附表編號一所示犯行，有何犯意聯絡或行為分擔之
      情狀，則依罪疑唯輕原則，本院認依現有事證，尚難遽認
      被告乙○○確有此部分犯行，應就附表編號一所示犯行為
      被告乙○○無罪之諭知（如主文第2 項）。
（二）細繹證人莊志誠於警詢之證述，並無隻字片語提及有與被
      告丙○○接洽或交涉過購買第二級毒品甲基安非他命事宜
      ，而僅提及被告乙○○1 人；卷附雖有證人莊志誠所使用
      門號0000000000號與門號0000000000號相互通話之紀錄（
      警卷第40-41 頁），且通話對象為女性，談論之內容亦可
      疑為係證人莊志誠向該女性購買第二級毒品甲基安非他命
      有關之事項，但此純係本院依審判經驗所為之臆測，尚無
      積極證據足認證人莊志誠於附表編號六、七所示時、地，
      或於向被告乙○○購買第二級毒品甲基安非他命之過程中
      ，被告丙○○有何參與或共犯之情事，公訴人又未提出其
      他確切之證據證明被告丙○○對於如附表編號六、七所示
      犯行確有犯意聯絡或行為分擔之實情，自難徒以被告2 人
      係同居關係，且被告乙○○會幫忙接聽門號0000000000號
      行動電話，即遽認被告丙○○亦有共犯如附表編號六、七
      所示犯行。是以本院認依現有卷證，尚難形成被告丙○○
      亦有共犯如附表編號六、七所示犯行之明確心證，自應依
      法諭知被告丙○○此2 部分被訴犯行無罪之判決（如主文
      第4 項）。
據上論斷，應依刑事訴訟法第299 條第1 項前段、第301 條第1
項，毒品危害防制條例第4 條第2 項、第10條第1 項、第2 項、
第18條第1 項前段、第19條第1 項，刑法第11條、第28條、第51
條第5 款，判決如主文。
本案經檢察官丁○○到庭執行職務
中    華    民    國    98    年    10    月    29    日
              刑事第五庭  審判長法  官  張靜琪
                                法  官  林慶郎
                                法  官  莊嘉蕙
以上正本證明與原本無異
如不服本判決應於收受送達後十日內向本院提出上訴書狀，並應
敘述具體理由；其未敘述上訴理由者，應於上訴期間屆滿後二十
日內向本院補提理由書（均須按他造當事人之人數附繕本）「切
勿逕送上級法院」。
                                書記官  陳怡臻
中    華    民    國    98    年    10    月    29    日
附錄論罪科刑法條
毒品危害防制條例第10條
施用第一級毒品者，處 6 月以上 5 年以下有期徒刑。
施用第二級毒品者，處 3 年以下有期徒刑。
毒品危害防制條例第4條
製造、運輸、販賣第一級毒品者，處死刑或無期徒刑；處無期徒
刑者，得併科新臺幣1千萬元以下罰金。
製造、運輸、販賣第二級毒品者，處無期徒刑或7年以上有期徒
刑，得併科新臺幣7百萬元以下罰金。
製造、運輸、販賣第三級毒品者，處5年以上有期徒刑，得併科
新臺幣5百萬元以下罰金。
製造、運輸、販賣第四級毒品者，處3年以上10年以下有期徒刑
，得併科新臺幣3百萬元以下罰金。
製造、運輸、販賣專供製造或施用毒品之器具者，處1年以上7年
以下有期徒刑，得併科新臺幣1百萬元以下罰金。
前五項之未遂犯罰之。
附表:
┌─┬────┬─────┬───┬─────────┬─────┬──────────┐
│編│時   間 │地      點│購毒者│販賣毒品之過程    │販賣毒品之│  主          文    │
│號│        │          │      │                  │種類、數量│                    │
│  │        │          │      │                  │及價格    │                    │
├─┼────┼─────┼───┼─────────┼─────┼──────────┤
│  │97年12月│臺中縣大甲│己○○│丙○○於前揭時間以│甲基安非他│丙○○販賣第二級毒品│
│1 │25日20時│鎮（起訴書│      │0000000000號行動電│命1小包， │，處有期徒刑柒年伍月│
│  │55分許  │誤為大里鎮│      │話撥打給己○○所使│2000元    │；販賣毒品所得新臺幣│
│  │        │）永順街75│      │用之0000000000 號 │          │貳仟元沒收之，如全部│
│  │        │號1 樓後門│      │行動電話，與己○○│          │或一部不能沒收時，以│
│  │        │          │      │聯絡出售第二級毒品│          │其財產抵償之；扣案之│
│  │        │          │      │甲基安非他命之事宜│          │G-PLUS牌行動電話壹支│
│  │        │          │      │，因己○○表示欲購│          │（含門號0000000000號│
│  │        │          │      │買2 張即新臺幣（下│          │SIM 卡壹張）沒收之。│
│  │        │          │      │同）2000元，雙方即│          │                    │
│  │        │          │      │約在丙○○、乙○○│          │                    │
│  │        │          │      │所同居之前揭地點1 │          │                    │
│  │        │          │      │樓後門交易，並由林│          │                    │
│  │        │          │      │孟華下樓出售1 包甲│          │                    │
│  │        │          │      │基安非他命予己○○│          │                    │
│  │        │          │      │，並向己○○收取20│          │                    │
│  │        │          │      │00元之價金。      │          │                    │
├─┼────┼─────┼───┼─────────┼─────┼──────────┤
│  │97年12月│臺中縣大甲│柯傑│柯傑以其所持用之│甲基安非他│丙○○、乙○○共同販│
│2 │27日20時│鎮（起訴書│      │行動電話0000000000│命1 小包、│賣第二級毒品，處有期│
│  │27分許  │誤為大里鎮│      │號撥打丙○○、李文│500 元    │徒刑柒年貳月；販賣毒│
│  │        │）永順街75│      │宏共同持用之門號09│          │品所得新臺幣伍佰元連│
│  │        │號1 樓後門│      │00000000號行動電話│          │帶沒收之，如全部或一│
│  │        │          │      │，並由乙○○接聽，│          │部不能沒收時，以其等│
│  │        │          │      │乙○○即與柯傑聯│          │財產抵償之；扣案之G-│
│  │        │          │      │繫販賣第二級毒品甲│          │PLUS牌行動電話壹支（│
│  │        │          │      │基安非他命事宜，雙│          │含門號0000000000號  │
│  │        │          │      │方並約在前址1 樓後│          │SIM 卡壹張）沒收之。│
│  │        │          │      │門見面交易，後由李│          │                    │
│  │        │          │      │文宏持第二級毒品甲│          │                    │
│  │        │          │      │基安非他命1 小包出│          │                    │
│  │        │          │      │售予柯傑，並向柯│          │                    │
│  │        │          │      │傑收取價金500 元│          │                    │
│  │        │          │      │。                │          │                    │
├─┼────┼─────┼───┼─────────┼─────┼──────────┤
│3 │97年12月│臺中縣大甲│甲○○│甲○○以其所持用之│甲基安非他│丙○○、乙○○共同販│
│  │29日21時│鎮○○街75│      │行動電話0000000000│命1包、   │賣第二級毒品，處有期│
│  │9分許   │號        │      │號電話撥打丙○○、│1000元    │徒刑柒年肆月；販賣毒│
│  │        │          │      │乙○○共同持用之門│          │品所得新臺幣壹仟元連│
│  │        │          │      │號0000000000號行動│          │帶沒收之，如全部或一│
│  │        │          │      │電話，由丙○○接聽│          │部不能沒收時，以其等│
│  │        │          │      │後與甲○○商談出售│          │財產抵償之；扣案之G-│
│  │        │          │      │第二級毒品甲基安非│          │PLUS牌行動電話壹支（│
│  │        │          │      │他命事宜，雙方並約│          │含門號0000000000 號 │
│  │        │          │      │在前揭地點見面，吳│          │SIM 卡壹張）沒收之。│
│  │        │          │      │何雨即拿出1000元交│          │                    │
│  │        │          │      │予丙○○，並由林孟│          │                    │
│  │        │          │      │華將1 小包第二級毒│          │                    │
│  │        │          │      │品甲基安非他命交予│          │                    │
│  │        │          │      │甲○○，而出售第二│          │                    │
│  │        │          │      │級毒品甲基安非他命│          │                    │
│  │        │          │      │予甲○○。        │          │                    │
├─┼────┼─────┼───┼─────────┼─────┼──────────┤
│4 │98年1月2│臺中縣大甲│甲○○│甲○○於98年1月2日│甲基安非他│丙○○共同販賣第二級│
│  │日21時16│鎮○○街75│      │20時57分許，先以其│命1包、   │毒品，處有期徒刑柒年│
│  │分許    │號2樓房間 │      │所持用之行動電話09│1000元    │肆月；販賣毒品所得新│
│  │        │          │      │00000000號電話撥打│          │臺幣壹仟元連帶沒收之│
│  │        │          │      │給丙○○與乙○○所│          │，如全部或一部不能沒│
│  │        │          │      │共同持用之00000000│          │收時，以其與乙○○之│
│  │        │          │      │42號行動電話，由林│          │財產抵償之；扣案之G-│
│  │        │          │      │孟華接聽後與甲○○│          │PLUS牌行動電話壹支（│
│  │        │          │      │商談出售第二級毒品│          │含門號0000000000號  │
│  │        │          │      │甲基安非他命事宜，│          │SIM 卡壹張）沒收之。│
│  │        │          │      │雙方並約在前揭地點│          │乙○○共同販賣第二級│
│  │        │          │      │見面，甲○○於98年│          │毒品，處有期徒刑柒年│
│  │        │          │      │1月2日21時16分到達│          │月；販賣毒品所得新│
│  │        │          │      │前址樓下時，再以前│          │臺幣壹仟元連帶沒收之│
│  │        │          │      │揭其所持用之行動電│          │，如全部或一部不能沒│
│  │        │          │      │話撥打至前揭丙○○│          │收時，以其與丙○○之│
│  │        │          │      │、乙○○所共同持用│          │財產抵償之；扣案之G-│
│  │        │          │      │之前揭電話，由林孟│          │PLUS牌行動電話壹支（│
│  │        │          │      │華接聽，並讓甲○○│          │含門號0000000000號  │
│  │        │          │      │上該址2樓，甲○○ │          │SIM 卡壹張）沒收之。│
│  │        │          │      │即拿出1000元置於桌│          │                    │
│  │        │          │      │上交丙○○與乙○○│          │                    │
│  │        │          │      │，而向丙○○、李文│          │                    │
│  │        │          │      │宏購買1小包甲基安 │          │                    │
│  │        │          │      │非他命，再由丙○○│          │                    │
│  │        │          │      │取出1小包甲基安非 │          │                    │
│  │        │          │      │他命出售而交予吳何│          │                    │
│  │        │          │      │雨。              │          │                    │
├─┼────┼─────┼───┼─────────┼─────┼──────────┤
│5 │98年2月 │臺中縣大甲│甲○○│甲○○以其所持用之│甲基安非他│丙○○共同販賣第二級│
│  │20日晚上│鎮○○街75│      │行動電話0000000000│命1 小包、│毒品，處有期徒刑柒年│
│  │        │號2樓     │      │號電話撥打給丙○○│1000元    │肆月；販賣毒品所得新│
│  │        │          │      │與乙○○所共同持用│          │臺幣壹仟元連帶沒收之│
│  │        │          │      │之0000000000號行動│          │，如全部或一部不能沒│
│  │        │          │      │電話，由乙○○接聽│          │收時，以其與乙○○之│
│  │        │          │      │，甲○○即告知其要│          │財產抵償之；扣案之G-│
│  │        │          │      │過去購毒，並於到前│          │PLUS牌行動電話壹支（│
│  │        │          │      │址樓下時，再撥打前│          │含門號0000000000號  │
│  │        │          │      │揭電話給乙○○，表│          │SIM 卡壹張）沒收之。│
│  │        │          │      │示已到前址樓下後門│          │乙○○共同販賣第二級│
│  │        │          │      │，乙○○即讓甲○○│          │毒品，處有期徒刑柒年│
│  │        │          │      │上該址2樓，甲○○ │          │月；販賣毒品所得新│
│  │        │          │      │即拿出1000元置於桌│          │臺幣壹仟元連帶沒收之│
│  │        │          │      │上，乙○○即將1小 │          │，如全部或一部不能沒│
│  │        │          │      │包第二級毒品甲基安│          │收時，以其與丙○○之│
│  │        │          │      │非他命出售而交予吳│          │財產抵償之；扣案之G-│
│  │        │          │      │何雨，而販賣第二級│          │PLUS牌行動電話壹支（│
│  │        │          │      │甲基安非他命。    │          │含門號0000000000號  │
│  │        │          │      │                  │          │SIM 卡壹張）沒收之。│
├─┼────┼─────┼───┼─────────┼─────┼──────────┤
│6 │98年1月 │臺中縣大甲│莊志誠│莊志誠以門號093429│甲基安非他│乙○○販賣第二級毒品│
│  │13日23時│鎮○○街75│      │0189號撥打門號0938│命1 小包、│，處有期徒刑柒年貳月│
│  │30分許  │號樓下外面│      │146342給乙○○，並│1000元    │；販賣毒品所得新臺幣│
│  │        │（起訴書誤│      │相約在前揭地點，由│          │壹仟元沒收之，如全部│
│  │        │為「附面」│      │乙○○出售交付第二│          │或一部不能沒收時，以│
│  │        │）        │      │級毒品甲基安非他命│          │其財產抵償之。      │
│  │        │          │      │1 小包予莊志誠，再│          │                    │
│  │        │          │      │由莊志誠支付價金10│          │                    │
│  │        │          │      │00元予乙○○。    │          │                    │
├─┼────┼─────┼───┼─────────┼─────┼──────────┤
│7 │98年1月 │臺中縣大甲│莊志誠│莊志誠以門號093429│甲基安非他│乙○○販賣第二級毒品│
│  │14日上午│鎮○○街75│      │0189號撥打門號0938│命1 小包、│，處有期徒刑柒年貳月│
│  │11時許  │號樓下外面│      │146342給乙○○，並│1000元    │；販賣毒品所得新臺幣│
│  │        │（起訴書誤│      │相約至前揭地點，由│          │壹仟元沒收之，如全部│
│  │        │為「附面」│      │乙○○出售交付第二│          │或一部不能沒收時，以│
│  │        │）        │      │級毒品甲基安非他命│          │其財產抵償之。      │
│  │        │          │      │1 小包予莊志誠，再│          │                    │
│  │        │          │      │由莊志誠支付價金10│          │                    │
│  │        │          │      │00元予乙○○。    │          │                    │
├─┼────┼─────┼───┼─────────┼─────┼──────────┤
│8 │98年1月7│臺中縣大甲│戊○○│戊○○於98年1月7日│甲基安非他│丙○○、乙○○共同販│
│  │日上午10│鎮○○街75│      │上午10時13分許，以│命1 小包、│賣第二級毒品，處有期│
│  │時20分許│號2樓     │      │其所持用之行動電話│2000元    │徒刑柒年伍月；販賣毒│
│  │        │          │      │門號0000000000號撥│          │品所得新臺幣貳仟元連│
│  │        │          │      │打給丙○○、乙○○│          │帶沒收之，如全部或一│
│  │        │          │      │所共同持用之093814│          │部不能沒收時，以其等│
│  │        │          │      │6342號行動電話，並│          │財產抵償之；扣案之G-│
│  │        │          │      │由乙○○接聽，李文│          │PLUS牌行動電話壹支（│
│  │        │          │      │宏即與戊○○商談出│          │含門號0000000000 號 │
│  │        │          │      │售第二級毒品甲基安│          │SIM卡壹張）沒收之。 │
│  │        │          │      │非他命事宜，雙方並│          │                    │
│  │        │          │      │約在前揭地點見面，│          │                    │
│  │        │          │      │戊○○於同日上午10│          │                    │
│  │        │          │      │時20分許到達後，即│          │                    │
│  │        │          │      │以相同方式撥打電話│          │                    │
│  │        │          │      │給乙○○，表示自己│          │                    │
│  │        │          │      │已到，乙○○即下樓│          │                    │
│  │        │          │      │為戊○○開門，並帶│          │                    │
│  │        │          │      │戊○○至同址2 樓房│          │                    │
│  │        │          │      │間，戊○○即將價金│          │                    │
│  │        │          │      │2000元交予乙○○，│          │                    │
│  │        │          │      │乙○○則將第二級毒│          │                    │
│  │        │          │      │品甲基安非他命1 包│          │                    │
│  │        │          │      │出售而交予戊○○。│          │                    │
├─┼────┼─────┼───┼─────────┼─────┼──────────┤
│9 │98年2月 │臺中縣大甲│戊○○│戊○○於前揭時間，│甲基安非他│丙○○、乙○○共同販│
│  │19日晚上│鎮○○街75│      │至前址樓下，並由林│命1包、   │賣第二級毒品，處有期│
│  │8、9時許│號2樓     │      │孟華下樓開門，帶許│2000元    │徒刑柒年伍月；販賣毒│
│  │        │          │      │緁倫上至2樓，許緁 │          │品所得新臺幣貳仟元連│
│  │        │          │      │倫即將購買第二級毒│          │帶沒收之，如全部或一│
│  │        │          │      │品甲基安非他命之價│          │部不能沒收時，以其等│
│  │        │          │      │金2000元置放於桌上│          │財產抵償之；扣案之G-│
│  │        │          │      │，並由乙○○取出第│          │PLUS牌行動電話壹支（│
│  │        │          │      │二級毒品甲基安非他│          │含門號0000000000 號 │
│  │        │          │      │命1 小包交予戊○○│          │SIM卡壹張）沒收之。 │
│  │        │          │      │，而與丙○○共同販│          │                    │
│  │        │          │      │賣第二級毒品甲基安│          │                    │
│  │        │          │      │非他命予戊○○。  │          │                    │
└─┴────┴─────┴───┴─────────┴─────┴──────────┘


司法院資訊處製作；財團法人民間司法改革基金會備份。
